【裁判字號】    99,訴,533
【裁判日期】    990823
【裁判案由】    違反毒品危害防制條例
【裁判全文】
臺灣嘉義地方法院刑事判決               99年度訴字第533號
公  訴  人  臺灣嘉義地方法院檢察署檢察官
被      告  甲○○
上列被告因違反毒品危害防制條例案件，經檢察官提起公訴（99
年度毒偵字第812號），被告於準備程序中就被訴事實為有罪之
陳述，經本院合議庭裁定由受命法官改依簡式程序審理，判決如
下：
    主  文
甲○○施用第一級毒品，累犯，處有期徒刑柒月。
    犯 罪 事 實
一、甲○○前因施用毒品案件，經依本院裁定令入勒戒處所觀察
    、勒戒後，因認無繼續施用毒品之傾向，於民國93年3月19
    日執行完畢釋放，並於同日經臺灣嘉義地方法院檢察署檢察
    官以93年度毒偵字第247號為不起訴處分確定；復因施用毒
    品案件，經本院以94年度訴緝字第6號判決判處有期徒刑8
    月確定，於95年1月26日縮短刑期期滿執行完畢；再因施用
    毒品案件，經本院以96年度訴字第309號判決判處有期徒刑7
    月，嗣經本院依中華民國九十六年罪犯減刑條例裁定減為有
    期徒刑3月15日確定，於97年6月1日縮短刑期期滿執行完畢
    ；又因施用毒品案件，經本院以97年度訴字第337號判決判
    處有期徒刑10月確定，甫於98年5月17日縮短刑期期滿執行
    完畢。詎其仍未知戒絕毒品，復基於施用第1級毒品之犯意
    ，於99 年3月20日下午某時許，在嘉義市友人家中，以將第
    1級毒品海洛因摻入香菸後點燃吸食，而施用海洛因1次。嗣
    警於99年3月21日14時10分許，經甲○○同意，採集其尿液
    送檢驗後，呈可待因、嗎啡陽性反應而查悉上情。
二、案經嘉義市政府警察局第一分局報告臺灣嘉義地方院檢察署
    檢察官偵查起訴。
    理  由
一、本件係經被告甲○○於準備程序當庭表示認罪，而經本院裁
    定以簡式審判程序加以審理，則依據刑事訴訟法第273條之2
    、同法第159條第2項之規定，不適用傳聞法則有關限制證據
    能力之相關規定，合先敘明。
二、上揭犯罪事實，業據被告甲○○於本院審理時坦承不諱；又
    被告於99年3月21日14時10分許，經警得其同意採尿送驗，
    其結果呈嗎啡、可待因陽性（按施用海洛因後，經人體之水
    解代謝作用，會呈嗎啡、可待因陽性反應）反應等情，有採
    尿採證同意書（見警卷第5頁）、採尿代號與真實姓名對照
    表（見警卷第6頁）及臺灣檢驗科技股份有限公司99年4月8
    日編號KH／2010／00000000濫用藥物檢驗報告（見警卷第4
    頁）各1份在卷可稽，是被告上揭自白核與事實相符，應堪
    採信。又被告前因施用毒品案件，經依本院裁定令入勒戒處
    所觀察、勒戒後，因認無繼續施用毒品之傾向，於民國93年
    3月19 日執行完畢釋放，並於同日經臺灣嘉義地方法院檢察
    署檢察官以93年度毒偵字第247號為不起訴處分確定；復因
    施用毒品案件，經本院以94年度訴緝字第6號判決判處有期
    徒刑8  月確定，於95年1月26日縮短刑期執行完畢；再因施
    用毒品案件，經本院以96年度訴字第309號判決判處有期徒
    刑7月，嗣經本院依中華民國九十六年罪犯減刑條例裁定減
    為有期徒刑3月15日確定，於97年6月1日縮短刑期執行完畢
    ；又因施用毒品案件，經本院以97年度訴字第337號判決判
    處有期徒刑10月確定，甫於98年5月17日縮短刑期執行完畢
    ，此有卷附臺灣高等法院被告前案紀錄表1件可按，被告此
    次施用毒品犯行業屬3犯以上，其施用海洛因犯行，至堪認
    定，應依法論科。
三、按海洛因係屬毒品危害防制條例所定之第一級毒品，故核被
    告所為，係犯毒品危害防制條例第10條第1 項之施用第一級
    毒品罪；其施用前持有海洛因之低度行為，為施用之高度行
    為所吸收，不另論罪。又被告前因施用毒品案件，經本院以
    97 年度訴字第337號判決判處有期徒刑10月確定，甫於98年
    5月17日縮短刑期執行完畢等情，有臺灣高等法院被告全國
    前案紀錄表1份附卷可佐，其受有期徒刑之執行完畢後，於5
    年內故意再犯本件有期徒刑以上之罪，為累犯，應依刑法第
    47條第1項加重其刑。爰審酌被告前有多次施用毒品犯行，
    ，國中畢業之智識程度非低，當應知禁絕毒害，然念及施用
    毒品犯行係屬戕害自身健康之行為，尚未危害他人，且被告
    於本院審理中能坦承犯行，其態度尚稱良好，現因其兄重度
    肢體障礙、弟中度精神障礙（見附於本院卷之中華民國身心
    障礙手冊2份），獨自照料年老母親之生活狀況等一切情狀
    ，量處如主文所示之刑。
據上論斷，應依刑事訴訟法第273 條之1 第1 項、第299 條第1
項前段，毒品危害防制條例第10條第1 項，刑法第11條前段、第
47條第1 項，判決如主文。
本案經檢察官楊騏嘉到庭執行職務。
中    華    民    國    99    年    8     月    23    日
                  刑事第三庭    法  官  劉瓊雯
以上正本證明與原本無異。
如不服本判決應於收受判決後10日內向本院提出上訴書狀，並應
敘述具體理由；其未敘述上訴理由者，應於上訴期間屆滿後20日
內向本院補提理由書（均須按他造當事人之人數附繕本）「切勿
逕送上級法院」。
中    華    民    國    99    年    8     月    23    日
                                書記官  劉美娟
附錄法條：
毒品危害防制條例第10條第1 項
施用第一級毒品者，處6 月以上5 年以下有期徒刑

司法院資訊處製作；財團法人民間司法改革基金會備份。
